【裁判字號】    98,台上,44
【裁判日期】    980108
【裁判案由】    偽造文書等罪
【裁判全文】
最高法院刑事判決                九十八年度台上字第四四號
上  訴  人  甲○○
上列上訴人因偽造文書等罪案件，不服台灣高等法院中華民國九
十七年十一月五日第二審判決（九十七年度上訴字第四八五二號
，起訴案號：台灣宜蘭地方法院檢察署九十七年度偵字第二二八
六號），提起上訴，本院判決如下：
    主  文
上訴駁回。
    理  由
一、偽造文書部分
按刑事訴訟法第三百七十七條規定：上訴於第三審法院，非以判
決違背法令為理由，不得為之。是提起第三審上訴，應以原判決
違背法令為理由，係屬法定要件。如果上訴理由並未指摘原判決
有何違法，自應認其上訴為違背法律上之程式，予以駁回。本件
經第一審審理結果，認上訴人甲○○犯行使偽造私文書罪及詐欺
取財罪，依想像競合犯之規定，從一重論其以行使偽造私文書罪
，處有期徒刑陸月，並為相關從刑之宣告。上訴人不服，提起上
訴後，原審以其上訴不合法律上程式，而駁回其該部分在第二審
之上訴。關於得上訴第三審之行使偽造私文書部分，上訴意旨僅
以：「因被告（指上訴人）使用被害人之信用卡刷卡時所簽之姓
名，並非被害人之姓名，因此並（不）能判定被告為偽造文書之
罪。」為由，請求撤銷發回更審云云。而於原判決該部分從程序
上駁回其第二審上訴，所為之論斷究竟如何違背法令，並無一語
敘及，自屬違背法律上之程式，應予駁回。至上訴人所犯輕罪之
刑法第三百三十九條第一項詐欺取財罪部分，則為刑事訴訟法第
三百七十六條第四款所列之案件，原不得上訴於第三審法院，因
重罪之行使偽造私文書部分，其上訴既非合法，而應從程序上予
以駁回，牽連之輕罪即詐欺取財部分，自亦不得再行上訴，應併
予駁回。
二、竊盜部分
按上訴得對於判決之一部為之，未聲明為一部者，視為全部上訴
，刑事訴訟法第三百四十八條第一項定有明文。又刑事訴訟法第
三百七十六條所列各罪之案件，經第二審判決者，不得上訴於第
三審法院，為該法條所明定。本件上訴人對原判決不服，提起上
訴，未聲明為一部上訴，應視為全部上訴。關於竊盜部分，第一
審係依刑法第三百二十一條第一項第二款論處上訴人罪刑，上訴
後，原審以其上訴不合法，駁回其該部分在第二審之上訴，核屬
刑事訴訟法第三百七十六條第二款之案件。依前揭說明，既經第
二審判決，自不得上訴於第三審法院。上訴人對於此部分猶提起
上訴，顯為法所不許，亦應予駁回。
據上論結，應依刑事訴訟法第三百九十五條前段，判決如主文。
中    華    民    國  九十八  年    一    月    八    日
                      最高法院刑事第十庭
                          審判長法官  邵  燕  玲
                                法官  李  伯  道
                                法官  孫  增  同
                                法官  李  英  勇
                                法官  陳  東  誥
      本件正本證明與原本無異
                                      書  記  官
中    華    民    國  九十八  年    一    月   十四   日
                                                     ｍ


司法院資訊處製作；財團法人民間司法改革基金會備份。
